Inventaris van het archief van de Stichting Evangelisch Herstel en Opbouw, 1955-1972
Nationaal Archief, Den Haag
Evangelisch Herstel en Opbouw
1955-1972
I27122
0.90 meter; 11 inventarisnummers.
Normale geschreven, getypte en gedrukte documenten, geen bijzondere handschriften. Het archief bevat enkele foto's.
Nationaal Archief, Den Haag
Stichting Evangelisch Herstel en Opbouw 1955-1972
Het archief van de Stichting Evangelisch Herstel en Opbouw bevat onder stukken betreffende het tijdschriftorgaan Positief, stukken betreffende de Stichting De Drieburg en aangesloten verenigingen en stukken van de Stichting raad voor Gereformeerde Sociale Arbeid.
Archiefvorming
Geschiedenis van het archiefbeheer
De verwerving van het archief
Het archief is door schenking verworven.
2.19
Aanwijzingen voor de gebruiker
Openbaarheidsbeperkingen
Volledig openbaar.
Materiële beperkingen
Het archief kent geen materiële beperkingen.
Aanvraaginstructie
Openbare archiefstukken kunnen online worden aangevraagd en gereserveerd. U kunt dit ook via de terminals in de studiezaal van het Nationaal Archief doen. Om te kunnen reserveren dient u de volgende stappen te volgen:
U maakt een profiel aan op www.gahetna.nl, en logt vervolgens in
Via de archiefinventaris (alleen de beschrijvingen met rode nummers) selecteert u het gewenste archiefstuk door op de knop 'Reserveren' te klikken
In het volgende scherm geeft u aan op welke dag u het archiefstuk wilt inzien
Indien u zich bevindt in de studiezaal en een tafelnummer heeft ontvangen kunt u dit nummer vermelden. Als u geen tafelnummer heeft kunt u tafelnummer 777 laten staan
Vervolgens bevestigt u uw reservering door deze te versturen.
Verwant materiaal
Beschikbaarheid van kopieën
Verwante archieven
De archieven beschreven in de toegangen met de nummers 2.19.085.01 - 2.19.085.05 zijn afkomstig van landelijke organisaties, die zich hebben bezig gehouden met het club- en buurthuiswerk, de "massajeugd" en de jeugdzorg. Al deze organisaties fuseerden in 1969 in SALCO, oorspronkelijk geheten Samenwerkende Landelijke Centrale Organen voor Wijk-, Buurt- en Clubhuiswerk. Deze organisatie fuseerde met de Nederlandse Bond voor Sociaal Cultureel Vormingswerk N.B.V. in de Vereniging Gamma. Gamma is rechtsopvolger van SALCO en NBV. De archieven zijn voorlopig geordend en grotendeels beschreven door de administratie van de Vereniging Gamma.
Voor meer archieven zie:
Toegang nummer 2.19.79: de sectie Jeugdzorg van de Hervormde Jeugdraad
Toegang nummer 2.19.83: de Nederlandse Bond voor Sociaal Cultureel Vormingswerk N.B.V.
Toegang nummer 2.19.84: SALCO, landelijke organisatie voor wijk, buurt- en clubhuiswerk.
Archieven van Roomskatholieke organisaties zijn overgedragen aan het Katholiek Documentatiecentrum.
Voor archieven over kinderbescherming zie:
Toegang nummer 2.19.52: De archieven van de Nederlandsche Bond tot Kinderbescherming, 1893-1950; de Nationale Federatie voor Kinderbescherming, 1947-1976; het Verbond van Verenigingen Pro Juventute, 1900-1976; de Algemene Vereniging voor Kinderbescherming, 1953-1973; het Protestants Verbond voor Kinderbescherming, 1953-1975.
De overdracht van het archief van de Werkgroep Integratie Jeugd-welzijnszorg in Nederland (WIJN) aan het Algemeen Rijksarchief was tijdens de totstandkoming van deze lijst in voorbereiding.
Zie toegang nummer 2.19.107, Werkverband Integratie Jeugdwelzijnswerk Nederland, 1973-1989
Beschrijving van de series en archiefbestanddelen
- Stukken betreffende het orgaan Positief, 1
  - - Lezersenquête oktober 1971, met vragenlijst voor de lezer en overzicht van het bronnenbestand.
  - - Notulen van de redaktievergadering. 1967-1969; 1969-1972
    Betreft bespreking van kopij en inhoud van de nummers.
  - - Notulen van de werkgroepen, 1967-1972.
    werkgroep zang en muziek
    werkgroep sport en spel
    werkgroep dramatische expressie
    werkgroep hulp bij de verkondiging oudere jeugd (gaat over kerkdiensten voor de jeugd)
    werkgroep bijbelschetsen
    werkgroep hulp bij de verkondiging jongere jeugd
  - - Notulen van de medewerkersgroep Positief. 1967-1972.
  - - Adressenlijst van medewerkers van Positief. 1966-1972.
  - - Fusiebesprekingen en samenwerkingsverbanden. 1967-1972.
  - - Werkgroep handenbarbeid; aangeboden artikelen. 1968- 1971.
  - - Stukken betreffende de vormgeving van het blad. 1965-1968.
- Stukken betreffende het orgaan Positief. Correspondentie van de redactie., 2
  - - Alfabetisch register voor 1970 met correspondentie uit 1969.
  - - Alfabetisch register voor 1971.
- Stichting raad voor gereformeerde sociale arbeid., 1971-1972.; 3
  - - Bestuursvergaderingen, agenda, notulen en bijlagen.
  - - Raadsvergaderingen, agenda, notulen en bijlagen.
  - - E4-conferentie.
  - - Bestuursconferentie.
- Stichting de Drieburg en aangesloten verenigingen:, 4
  - - De Vereniging Landelijk Centrum voor Gereformeerd Jeugd werk
  - - De Stichting Evangelisch Herstel en Opbouw
  - - De Stichting Nederandse Gereformeerde Jeugdraad en zijn opvolger: de Christelijke Jeugdraad.
  - - Notulen van vergaderingen. 1968-1971.
  - - Jaarverslag. 1970.
- Subsidie-aavragen aan het Koningin Wilhelmina Fonds., 1971-1972.; 5
- Deputaten voor evangelisatie., 1971-1973.; 6
- Stukken betreffende correspondentie met SALCO., 1970-1972.; 7
  Doublures uit het SALCO-archief zijn vernietigd.
- Idem., 8
- Adreslijsten van clubhuizen., 1968, 1969, 1972.; ---
  Voormalig inv.nr. 9 in toegang. Ontbreekt [geconstateerd 1-12-2010]
- Folders en documentatiemateriaal., ---
  Voormalig inv.nr. 10 in toegang. Ontbreekt [geconstateerd 1-12-2010]
- Fotoverzameling., 1954-1972; ---
  Voormalig inv.nr. 11 in toegang. Ontbreekt [geconstateerd 1-12-2010]
- Jaargangen van het tijdschrift Positief., 1955-1972.; 9-11
  - Jrg. 1-6, 1955-1960., 9
  - Jrg. 7-9, 11, 13-15, 1961-1968., 10
  - Jrg. 16-19, 1969-1972., 11